【裁判字號】    97,訴,724
【裁判日期】    970723
【裁判案由】    毒品危害防制條例
【裁判全文】
臺灣基隆地方法院刑事判決               97年度訴字第724號
公  訴  人  臺灣基隆地方法院檢察署檢察官
被      告  甲○○
上列被告因毒品危害防制條例案件，經檢察官提起公訴（97年度
毒偵字第860號），被告於準備程序進行中就被訴事實為有罪之
陳述，經本院合議庭裁定由受命法官獨任進行簡式審判程序，判
決如下：
    主  文
甲○○施用第一級毒品，累犯，處有期徒刑捌月。
扣案之削尖吸管壹支及注射針筒壹支均沒收。
    事   實
一、甲○○前因施用第一級毒品案件，經觀察、勒戒後，認無繼
    續施用毒品之傾向，於民國91年7月10日執行完畢釋放出所
    ，由臺灣基隆地方法院檢察署檢察官於91年6月27日以91年
    度毒偵字第603號為不起訴處分確定；又因施用第一級毒品
    案件，經臺灣基隆地方法院檢察署檢察官以93年度毒偵字第
    1849號提起公訴，經臺灣基隆地方法院於93年11月30日以93
    年度訴字第720號判決判處有期徒刑6月，於94年1月3日確定
    ，並於94年7月27日執行完畢（成立累犯）；再因施用第一
    級毒品案件，經臺灣基隆地方法院檢察署檢察官以95年度毒
    偵字第812號提起公訴，經臺灣高等法院於95年8月15日以95
    年度上訴字第2419號判決判處有期徒刑1年，於95年9月11日
    確定，後經同法院以96年度聲減字第430號裁定減為有期徒
    刑6月（此部分起訴書漏載），並於96年7月16日因減刑而執
    行完畢出監（起訴書記載於96年7月11日執行完畢）（成立
    累犯）。詎甲○○猶不知悔改，復基於施用第一級毒品之犯
    意，於97年1月5日晚上（起訴書記載於97年1月6日某時許為
    警採尿前回溯1日內之某時，業據蒞庭檢察官更正），在基
    隆市○○區○○街91之1號2樓住處（起訴書記載在不詳處所
    ，業據蒞庭檢察官更正），以注射針筒注射之方式，施用第
    一級毒品海洛因1次。嗣警於97年1月6日上午10時許，至其
    位於基隆市○○區○○街91之1號住處，經其同意接受搜索
    而查獲，並扣得其所有施用第一級毒品之器具削尖吸管（起
    訴書記載為吸管提撥器）1支及注射針筒1支，經其同意採尿
    送驗後呈嗎啡陽性反應而查知上情。
二、案經臺北縣政府警察局瑞芳分局報告臺灣基隆地方法院檢察
    署檢察官偵查起訴。
    理  由
壹、程序事項
    本案被告甲○○所犯者非為死刑、無期徒刑、最輕本刑為3
    年以上有期徒刑之罪或高等法院管轄之第一審案件，其於準
    備程序進行中，先就被訴事實為有罪之陳述，經告知其簡式
    審判程序之旨，並聽取公訴人、被告之意見後，本院業已依
    刑事訴訟法第273條之1第1項規定，裁定由受命法官獨任以
    簡式審判程序進行本案之審理。
貳、實體事項
一、上揭事實業據被告甲○○於本院審理時自白，而被告於97年
    1月6日經警採集尿液檢體，送臺灣檢驗科技股份有限公司（
    起訴書記載為臺灣尖端先進生技醫藥股份有限公司）以酵素
    免疫分析法初步檢驗、以氣相層析質譜儀法為確認檢驗之結
    果，呈嗎啡（海洛因代謝後尿液檢出成份）陽性反應（嗎啡
    檢出濃度為1121ng／ml），有該公司97年1月23日CH／2008
    ／10483號濫用藥物檢驗報告、臺北縣政府警察局瑞芳分局
    偵辦毒品危害防制條例案件犯嫌尿液檢驗編號對照表附卷可
    稽，並有削尖吸管1支及注射針筒1支扣案為證，且有照片1
    張附卷可佐，足見被告於本院審理時之任意性自白，核與事
    實相符，堪可採信。再查，被告曾因施用第一級毒品案件，
    經觀察、勒戒後，認無繼續施用毒品之傾向，於91年7月10
    日執行完畢釋放出所，由臺灣基隆地方法院檢察署檢察官於
    91年6月27日以91年度毒偵字第603號為不起訴處分確定；又
    因施用第一級毒品案件，經臺灣基隆地方法院檢察署檢察官
    以93年度毒偵字第1849號提起公訴，經臺灣基隆地方法院於
    93年11月30日以93年度訴字第720號判決判處有期徒刑6月，
    於94年1月3日確定；再因施用第一級毒品案件，經臺灣基隆
    地方法院檢察署檢察官以95年度毒偵字第812號提起公訴，
    經臺灣高等法院於95年8月15日以95年度上訴字第2419號判
    決判處有期徒刑1年，於95年9月11日確定，後經同法院以96
    年度聲減字第430號裁定減為有期徒刑6月，此有卷附臺灣基
    隆地方法院檢察署刑案資料查註紀錄表、臺灣高等法院被告
    前案紀錄表可按，從而，本案事證明確，被告於上開觀察勒
    戒治執行完畢釋放後5年內再犯科刑2次後，再犯施用第一級
    毒品海洛因之犯行，至堪認定，應依法論科。
二、論罪科刑：
  (一)按海洛因係毒品危害防制條例第2條第2項第1款所定之第一
    級毒品，被告予以施用，核其所為，係犯毒品危害防制條例
    第10條第1項之施用第一級毒品罪。其持有第一級毒品海洛
    因係供施用，其持有第一級毒品之低度行為為施用第一級毒
    品之高度行為所吸收，不另論罪。
  (二)被告曾因施用第一級毒品案件，經臺灣基隆地方法院於93年
    11月30日以93年度訴字第720號判決判處有期徒刑6月，於94
    年1月3日確定，並於94年7月27日執行完畢；又因施用第一
    級毒品案件，經臺灣高等法院於95年8月15日以95年度上訴
    字第2419號判決判處有期徒刑1年，於95年9月11日確定，後
    經同法院以96年度聲減字第430號裁定減為有期徒刑6月，並
    於96年7月16日因減刑而執行完畢出監之情形；此有臺灣高
    等法院被告前案紀錄表、臺灣基隆地方法院檢察署刑案資料
    查註紀錄表在卷可稽，其於有期徒刑執行完畢後5年以內，
    故意再犯本件有期徒刑以上之罪，為累犯，應依刑法第47
    條第1項規定，加重其刑。
  (三)爰審酌被告前因施用毒品經觀察、勒戒及科刑後，猶不知戒
    除毒品惡習，復再施用第一級毒品海洛因，而其所犯施用毒
    品之犯罪係戕害自身健康之行為，於他人尚不致造成損害，
    其施用之次數、被告事後坦承犯行之態度等一切情狀，量處
    如主文所示之刑，以示懲儆。
  (四)扣案之削尖吸管1支及注射針筒1支，為犯罪行為人即被告所
    有供犯罪所用之物，業據被告於本院審理時供明在卷，依刑
    法第38條第1項第2款之規定宣告沒收。
三、應適用之法條：
    刑事訴訟法第273條之1第1項、第284條之1、第299條第1項
    前段，毒品危害防制條例第10條第1項、第23條第2項，刑法
    第11條前段、第47條第1項、第38條第1項第2款，判決如主
    文。
本案經檢察官李元銘到庭執行職務
中    華    民    國    97    年    7     月    23    日
                  刑事第三庭法  官  鄭景文
以上正本證明與原本無異。
對於本件判決如有不服，應於收受送達後10日內，向本院提出上
訴書狀，上訴於臺灣高等法院，並按他造當事人之人數附具繕本
。其未敘述上訴理由者，並得於提起上訴後10日內向本院補提理
由書狀，且須按他造當事人之人數附具繕本。「請勿逕送臺灣高
等法院」
中    華    民    國    97    年    7     月    23    日
                            書記官  李繼業
附錄論罪法條：
毒品危害防制條例第10條：
施用第一級毒品者，處6月以上5年以下有期徒刑。
施用第二級毒品者，處3年以下有期徒刑。


司法院資訊處製作；財團法人民間司法改革基金會備份。
